臺灣高等法院高雄分院刑事判決          九十一年度上易字第六四九號
    上  訴  人  台灣高雄地方法院檢察署檢察官
    被      告  乙○○
右上訴人因被告傷害案件，不服臺灣高雄地方法院九十年度易字第四三一九號中華民
國九十一年三月二十日第一審判決（起訴案號：臺灣高雄地方法院檢察署九十年度偵
字第一二五一號），提起上訴，本院判決如左：
      主      文
原判決撤銷。
乙○○傷害人之身體，處罰金貳仟元，如易服勞役以佰元折算壹日。緩刑貳年。
      事      實
一、乙○○與甲○○曾係姑娌關係，因乙○○不滿甲○○離婚之行為，雙方感情不睦
    。於民國八十九年十月十五日上午七時許，在高雄市苓雅區○○○路一四一號六
    樓維納斯女子三溫暖，乙○○與甲○○因小孩照顧之問題發生爭執，乙○○竟基
    於傷害之犯意，先以手拉住甲○○背於肩部之皮包並徒手毆打甲○○手臂等處，
    致甲○○受有胸部左側紅腫，左臂紅腫、右臂抓傷、左肩胛瘀血、右臂抓傷瘀血
    等傷害。
二、案經甲○○訴由臺灣高雄地方法院檢察署檢察官偵查起訴。
      理      由
一、訊據被告乙○○坦認於右揭時地與甲○○發生爭執，並自承拉扯甲○○皮包，惟
    矢口否認有何傷害犯行，辯稱：伊未毆打告訴人云云。惟查：(一)被告乙○○於偵
    訊供稱：「我是請她去看小孩，我有拉她無誤，拉扯間她較瘦弱，去驗傷告我，
    我無去驗傷告她而已，我知道當時有其他人看見。」（偵卷第七頁正面）等語。
    (二)被告毆打、拉扯告訴人之事實，業經告訴人甲○○於警、偵、審各庭指述綦詳
    ，復有告訴人胸部左側紅腫、左臂紅腫、右臂抓傷、左肩胛瘀血、右臂抓傷瘀血
    等傷害之驗傷診斷書附卷可憑。縱告訴人於原審審理中，對於受傷係因遭被告拉
    皮包受傷或毆打受傷，前後指述略有不同，然被害人於遭受攻擊時，場面混亂，
    究係被毆傷抑或拉扯受傷，或無法確認，但告訴人受傷，係出自被告之暴力行為
    所致，當係屬實，對於被告構成傷害罪，並無差異。至於證人即三溫暖負責人蔡
    素也並非案發時，即始終在場，證人係在隔壁泡茶，聽到有人吵架的聲音，方才
    跑過去，業經證人陳明在卷，自不得以其陳稱：未看到被告傷害告訴人之證詞，
    遽為被告有利事實之認定。本件事證明確，被告犯行堪以認定。
二、核被告所為，係犯刑法第二百七十七條第一項之傷害罪。
三、原審未詳察上情，遽為被告無罪判決，容有未合，公訴人上訴，仍指被告犯罪，
    為有理由，自應由本院將原判決撤銷改判。審酌被告犯罪之動機、目的，告訴人
    傷勢輕微，並表示不追究一切情狀，爰量處如主文所示之罰金，併諭知易服勞役
    之折算標準。查被告尚無前科，有本院前科查註紀錄表可按，經此偵審程序教訓
    ，應知警惕，諒無再犯之虞，本院認所宣告之刑，以暫不執行為適當，併諭知緩
    刑二年。
據上論結，應依刑事訴訟法第三百六十九條第一項前段、第三百六十四條、第二百九
十九條第一項前段、刑法第二百七十七第一項、第四十二條第二項、第七十四條第一
款，罰金罰鍰提高標準條例第一條前段、第二條，判決如主文。
本案經檢察官沈紹嘉到庭執行職務。
中    華    民    國     九十一     年       五       月      三十一    日
                              臺灣高等法院高雄分院刑事第八庭
                                  審判長法官  郭雅美
                                        法官  張盛喜
                                        法官  洪兆隆
右正本證明與原本無異。
不得上訴。
                                      書記官  陳曼智
中    華    民    國     九十一     年       六       月        四      日
附錄：本判決論罪科刑法條：
刑法第二百七十七條第一項：
傷害人之身體或健康者，處三年以下有期徒刑，拘役或一千元以下罰金。
                                                                        Ｋ
